【裁判字號】    92,台抗,150
【裁判日期】    920327
【裁判案由】    分配表異議之訴
【裁判全文】
最高法院民事裁定                                九十二年度台抗字第一五○號
    抗  告  人  乙○○
右抗告人因與相對人甲○○間因分配表異議之訴事件，對於中華民國九十二年一月二
十二日台灣高等法院台南分院裁定（九十一年度上字第一六一號），提起抗告，本院
裁定如左：
    主  文
抗告駁回。
抗告訴訟費用由抗告人負擔。
    理  由
按對於財產權訴訟之第二審判決，如因上訴所得受之利益不逾新台幣（下同）一百萬
元者，不得上訴。又此項數額，司法院得因情勢需要，以命令減至五十萬元，或增至
一百五十萬元，民事訴訟法第四百六十六條第一項、第三項定有明文。該上訴利益額
數，業經司法院提高至一百五十萬元，並自民國九十一年二月八日起實施。次按債權
人提起分配表異議之訴之訴訟標的價額，以原告主張因變更分配表而得增加之分配額
為標準定之，本院著有七十六年台上字第二七八二號判例。本件依台灣台南地方法院
八十五年度執字第一二三七八號強制執行事件於九十年十二月二十一日所製作之分配
表記載，該事件查封抗告人所有之不動產予以拍賣後，得款四百二十萬元，其中具有
優先受分配權之執行費一萬五千三百三十二元、一萬五千三百三十二元，參與分配執
行費一萬三千元，第一順位抵押債權本金一百萬元、利息三十七萬四千三百五十六元
、違約金六萬七千三百五十三元，及依法應代為扣繳之土地增值稅十六萬一千三百九
十五元、十六萬一千三百九十五元，合計一百八十萬八千一百六十三元，予以扣除後
，餘款二百三十九萬一千八百三十七元。而相對人對於抗告人所有上開不動產之第二
順位抵押債權本金一百五十萬元、利息四十四萬七千一百二十三元已列入分配，該強
制執行事件之分配餘額僅為四十四萬四千七百十四元，則相對人雖認其對抗告人尚有
違約金債權三百二十六萬四千元應受分配而該分配表未予列入，乃對之提起分配表異
議之訴，其訴訟標的為分配表異議權，揆諸前揭說明，其訴訟標的價額，仍應以相對
人主張因變更分配表而得增加之分配額，即該分配表所示餘額四十四萬四千七百十四
元為標準定之。準此，抗告人上訴所得受之利益，僅為該四十四萬四千七百十四元，
不因原法院於判決主文中諭知相對人得以一百六十三萬二千元之違約金債權列入分配
而有不同。本件分配表異議之訴之訴訟標的價額既不逾一百五十萬元，依上說明，抗
告人之上訴自非合法，原法院因而裁定予以駁回，於法並無違背。抗告論旨，指摘原
裁定不當，聲明廢棄，非有理由。
據上論結，本件抗告為無理由。依民事訴訟法第四百九十二條第一項、第九十五條、
第七十八條，裁定如主文。
中      華      民      國    九十二    年      三      月    二十七    日
                              最高法院民事第七庭
                                  審判長法官  徐  璧  湖
                                        法官  朱  建  男
                                        法官  蘇  達  志
                                        法官  沈  方  維
                                        法官  黃  義  豐
      右正本證明與原本無異
                                              書  記  官
中      華      民      國    九十二    年      四      月      七      日


司法院資訊處製作；財團法人民間司法改革基金會備份。
